【裁判字號】    98,審訴,3874
【裁判日期】    981021
【裁判案由】    毒品危害防制條例
【裁判全文】
臺灣高雄地方法院刑事判決            98年度審訴字第3457號
                                    98年度審訴字第3874號
公  訴  人  臺灣高雄地方法院檢察署檢察官
被      告  甲○○
上列被告因毒品危害防制條例案件，經檢察官分別提起公訴（98
年度毒偵字第3717號、98年度毒偵字第4832號、98年度毒偵字第
5093號、98年度毒偵字第5475號），由本院合併審理，被告就被
訴事實為有罪之陳述，經告知簡式審判程序之旨，並聽取被告與
公訴人之意見後，本院合議庭裁定由受命法官獨任進行簡式審判
程序，本院判決如下：
    主  文
甲○○犯施用第一級毒品罪，共肆罪，均累犯，各處有期徒刑柒
月。應執行有期徒刑貳年。
    事  實
一、甲○○前於民國96年間，因施用毒品案件，經本院裁定送觀
    察、勒戒後，認有繼續施用毒品傾向，再裁定令入戒治處所
    施以強制戒治，嗣因強制戒治已滿6 月，經評定戒治處遇成
    效合格，無繼續強制戒治之必要，於97年6 月24日自臺灣高
    雄戒治所執行完畢釋放，由臺灣高雄地方法院檢察署檢察官
    以97年度戒毒偵字第316 號不起訴處分確定。又因竊盜案件
    ，經本院以96年度簡字第3641號判處有期徒刑4 月確定，並
    於97年10月23日執行完畢。詎甲○○仍不知悔改，竟分別基
    於施用第一級毒品之犯意，於下列時間、地點，分別施用第
    一級毒品海洛因，經警查獲：
  (一)98年6 月3 日某時許，在設於高雄市○○路之公園內，以將
    第一級毒品海洛因置入針筒內，摻水稀釋後，注射靜脈血管
    之方式，施用第一級毒品海洛因1 次。嗣於98年6 月4 日下
    午4 時許，在高雄市鹽埕區○○○路與北斗街口，為警查獲
    ，經徵得其同意採尿送驗結果呈嗎啡陽性反應。
  (二)98年6 月18日某時許，在位於高雄市○○路之某空屋內，以
    前述針筒注射之同一方式，施用第一級毒品海洛因1 次。嗣
    於98年6 月20日上午10時許，在高雄市○○路812 號前，為
    警查獲，經徵得其同意採尿送驗結果呈嗎啡陽性反應。
  (三)98年6 月29日某時許，在上開空屋內，以前述針筒注射之同
    一方式，施用第一級毒品海洛因1 次。嗣於98年6 月30日下
    午6 時30分許，在高雄市鹽埕區○○○路與大公路口，為警
    查獲，經徵得其同意採尿送驗結果呈嗎啡陽性反應。
  (四)98年7 月1 日某時許，在上開空屋內，以前述針筒注射之同
    一方式，施用第一級毒品海洛因1 次。嗣於98年7 月2 日，
    因其為毒品列管人口，為警通知至高雄市政府警察局三民第
    一分局哈爾濱派出所採尿送驗，結果呈嗎啡陽性反應，始獲
    上情。
二、案經高雄市政府警察局鹽埕分局、鼓山分局、三民第一分局
    分別移送臺灣高雄地方法院檢察署檢察官偵查起訴。
    理  由
一、本件被告甲○○所犯均係死刑、無期徒刑、最輕本刑為3 年
    以上有期徒刑以外之罪，其於準備程序中就被訴事實為有罪
    之陳述，經本院告知簡式審判程序之旨，並聽取公訴人及被
    告意見後，合議庭裁定由受命法官獨任進行簡式審判程序，
    合先敘明。
二、訊據被告對於上揭時、地，先後4 次施用第一級毒品海洛因
    之事實，均坦承不諱，而被告先後4 次為警查獲所採之尿液
    檢體，均送高雄市立凱旋醫院，以酵素免疫法及氣相層析質
    譜法檢驗結果，均呈現嗎啡陽性反應，此有高雄市立凱旋醫
    院98年6 月19日濫用藥物尿液檢驗報告暨高雄市政府警察局
    鹽埕分局偵辦煙毒案件嫌疑人尿液採證代碼對照表（代號：
    B055號）、高雄市立凱旋醫院98年7 月1 日濫用藥物尿液檢
    驗報告暨高雄市政府警察局鼓山分局98年查獲毒品案件嫌疑
    人尿液代碼- 姓名對照登記表（代號：E-160 號）、高雄市
    立凱旋醫院98年7 月16日濫用藥物尿液檢驗報告暨高雄市政
    府警察局鹽埕分局偵辦煙毒案件嫌疑人尿液採證代碼對照表
    （代號：B084號）、高雄市立凱旋醫院98年7 月16日濫用藥
    物尿液檢驗報告暨毒品案件尿液送驗編號與真實姓名對照表
    （代號：G1 72 號）各1 份附卷可稽，是被告先後4 次施用
    第一級毒品之犯行，均堪認定，應予依法論科。
三、核被告所為，均係犯毒品危害防制條例第10條第1 項之施用
    第一級毒品罪。被告先後4 次持有第一級毒品後進而施用，
    其持有之低度行為均應為施用之高度行為所吸收，故均不另
    論其持有毒品罪。被告所犯上開施用第一級毒品之4 罪，犯
    意各別，應予分論併罰。被告前因竊盜案件，經法院判處有
    期徒刑4 月確定，並於97年10月23日執行完畢，有臺灣高等
    法院被告前案紀錄表1 份在卷可佐，是被告於有期徒刑執行
    完畢後，5 年內故意再犯本件有期徒刑以上之4 罪，均為累
    犯，均應依法加重其刑。本院審酌被告前因施用毒品案件，
    經觀察、勒戒程序，由檢察官不起訴處分，仍不知悛悔，再
    次施用毒品自戕其身，顯然缺乏戒絕毒品之決心，惟念及被
    告坦承施用第一級毒品之事實，且其行為尚未害及他人，並
    斟酌被告之犯罪動機、手段，以及被告之智識程度等一切情
    狀，分別量處如主文所示之刑，並定應執行刑如主文所示。
據上論斷，應依刑事訴訟法第273 條之1 第1 項、第299 條第1
項前段，毒品危害防制條例第10條第1 項，刑法第11條前段、第
47條第1 項、第51條第5 款，判決如主文。
本案經檢察官杜妍慧到庭執行職務。
中    華    民    國    98    年    10    月    21    日
                  刑事第十庭  法  官  高增泓
以上正本證明與原本無異。
如不服本判決，應於收受送達後10日內向本院提出上訴書狀。
中    華    民    國    98    年    10    月    21    日
                              書記官  王淑娟
附錄本判決論罪科刑法條全文：
毒品危害防制條例第10條
施用第一級毒品者，處6月以上5年以下有期徒刑。
施用第二級毒品者，處3年以下有期徒刑。


司法院資訊處製作；財團法人民間司法改革基金會備份。
